【裁判字號】    89,易,730
【裁判日期】    891121
【裁判案由】    贓物
【裁判全文】
台灣苗栗地方法院刑事判決                          八十九年度易字第七三號
    公  訴  人  臺灣苗栗地方法院檢察署檢察官
    被      告  丙○○
右列被告因贓物案件，經檢察官提起公訴（八十九年度偵字第九九一號、第二七七九
號），本院判決如左：
    主  文
丙○○收受贓物，累犯，處有期徒刑陸月，如易科罰金以參佰元折算壹日。
    事  實
一、丙○○前於民國八十三年間，因違反麻醉藥品管理條例，為台灣新竹地方法院判
    處有期徒刑三月，如易科罰金以三百元折算一日確定；同年間又犯搶奪罪，為台
    灣高等法院判處有期徒刑六月，經上訴駁回確定；八十四年間，復因竊盜案件，
    為台灣高等法院判處有期徒刑三月確定，以上經台灣新竹地方法院定執行刑為應
    執行有期徒刑十月確定，於八十六年十一月七日縮刑期滿執行完畢。不知警惕，
    八十七年十月二十五日，在其住處，將其向楊仕勛購得之ＪＦ─三五四三號三陽
    牌淺藍灰雙色外裝自用小客車借予乙○○（已結）使用。嗣因乙○○駕駛該車肇
    事致車輛損毀，遂於同月二十五至二十七日傍晚間之某日晚上，在新竹市○○路
    某處，以一支扁鑽竊取甲○○失竊，尚在該不詳竊車者占有中之ＢＶ─一二二０
    號三陽牌黑色外裝自用小客車（該車係甲○○所有，於八十七年十月十一日上午
    七時許，在新竹市○○路某處失竊）。得手後，將ＪＦ─三五四三號車牌套用於
    其竊得之ＢＶ─一二二０號自用小客車上（起訴書誤為丙○○將該車交付苗栗縣
    公館鄉某不詳車廠代為修繕，經修車廠人員將ＪＦ─三五四三號車牌套用於甲○○失竊之ＢＶ─一二二０號自用小客車上）。然後於同年月二十七日傍晚，在苗
    栗縣公館鄉○○村○○街十八號附近廣場，將該車返還丙○○。丙○○知悉該車
    之外觀顏色、內裝、椅套及車門鎖均與原車不同，顯非其原借予乙○○之自用小
    客車，並經乙○○告知係其竊得之贓物，僅套裝原車牌，竟基於收受贓物之犯意
    ，予以收受，並供己使用。迨同年月三十日凌晨三時許，丙○○駕駛上開贓車途
    經苗栗縣苗栗市鴻福社區時，為警查獲而悉上情，並扣得鑰匙一支。
二、案經臺灣苗栗地方法院檢察署檢察官自動檢舉偵查起訴。
    理  由
一、訊據被告丙○○坦承乙○○有於上開時地將該車交予伊收受等情不諱，核與乙○○供述之情節相符。惟被告矢口否認有何收受贓物之犯行，辯稱：乙○○還車時
    伊不知該車係贓物，事後伊有問乙○○為何與原車不同，乙○○告知該車有經過
    改裝，伊是直到被查獲時才知是贓車云云。經查：
    （一）前開ＢＶ─一二二０號自用小客車係甲○○所有，於八十七年十月十一日
          上午七時許，在新竹市○○路某處失竊，業據被害人甲○○在警訊時陳述
          在卷，並有贓物認領保管收據及車輛竊盜詳細資料畫面各一份在卷可憑。
          且其自用小客車為不詳竊車者竊取後，復為乙○○於同月二十五至二十七
          日傍晚間之某日晚上，在新竹市○○路某處，以一支扁鑽竊取該車，亦據
          乙○○在本院審理時供承在卷（見本院八十九年九月二十六日筆錄）。足
          見該車確係他人失竊之贓物。
    （二）乙○○在本院審理時供稱：還車時是將該車還給丙○○本人，有告知潘添
          貴該車係其所竊取（見本院八十九年九月二十六日筆錄）。而被告自承與
          乙○○是朋友關係，雙方並無恩怨糾紛（見本院同上日筆錄）。衡情，乙○○應不致隨意誣指被告。況被告原借予乙○○之自用小客車係淺藍灰雙
          色外裝，內裝及椅套均為藍灰色，且是以鑰匙開車門，惟乙○○交還被告
          之自用小客車係黑色外裝，內裝及椅套均為紅灰色，鑰匙亦改為遙控器並
          加掛一支鑰匙，均與原車不同，業據被告在偵訊及本院審理時暨乙○○在
          本院審理時供承在卷（見偵字第五三三一號卷第十九頁、偵字第四九七二
          號卷第六十九頁、第一０八頁反面、本院八十九年九月二十六日、十一月
          七日筆錄）。且被告自承乙○○在借車期間未事先告知要幫其改裝車輛（
          見本院八十九年十一月七日筆錄），依社會一般常情，將車之烤漆變為他
          種顏色，並更換內裝及椅套及鑰匙等裝備，至少須花費數萬元，借車者，
          只是暫時使用車輛，不太可能花費巨資予以改裝，更不可能在未得原車主
          之同意下，擅作主張將所借之車輛予以改裝大修。且單就全車烤漆，亦須
          數日才可完工，焉有可能於不到三日內即可完工之理？所辯不知是贓物云
          云，顯不可採。
    （三）綜上可知，被告於收受該車時，知悉該車為贓物，所辯不知是贓物云云，
          應係卸責之詞。本件事證明確，被告犯行應堪認定。
二、核被告丙○○收受贓物所為，係犯刑法第三百四十九條第一項之收受贓物罪。查
    被告前於八十三年間，因違反麻醉藥品管理條例，為台灣新竹地方法院判處有期
    徒刑三月，如易科罰金以三百元折算一日確定；同年間又犯搶奪罪，為台灣高等
    法院判處有期徒刑六月，經上訴駁回確定；八十四年間，復因竊盜案件，為台灣
    高等法院判處有期徒刑三月確定，以上經台灣新竹地方法院定執行刑為應執行有
    期徒刑十月確定，於八十六年十一月七日縮刑期滿執行完畢，有台灣苗栗地方法
    院檢察署刑案資料查註紀錄表及台灣高等法院檢察署刑案紀錄簡覆表各一份在卷
    可憑，其在有期徒刑之執行完畢後五年以內，再犯有期徒刑以上之本罪，為累犯
    ，應依刑法第四十七條之規定加重其刑。爰審酌被告之上開素行、本件犯罪之手
    段、所生危害及犯後否認犯行之態度等一切情狀，量處如主文所示之刑，並諭知
    易科罰金之折算標準。至扣案之鑰匙一支，係乙○○連同贓車交付被告收受，業
    據乙○○供承在卷（見本院八十九年九月二十六日筆錄），非被告所有，與刑法
    第三十八條第一項第二款沒收之要件不符，不另為沒收之諭知，附此敘明。
據上論斷，應依刑事訴訟法第二百九十九條第一項前段、刑法第三百四十九條第一項
、第四十七條、第四十一條、罰金罰鍰提高標準條例第一條前段、第二條，判決如主
文。
本案經檢察官黃智勇到庭執行職務。
中      華      民      國    八十九    年    十一    月     二十一     日
                                        臺灣苗栗地方法院刑事庭
                                            法  官  劉  興  浪
右正本證明與原本無異。
如不服本判決，應於判決送達後十日內向本院提出上訴狀（須附繕本），上訴於臺灣
高等法院台中分院。
                                            書記官  陳  建  分
中      華      民      國    八十九    年    十一    月     二十一     日
附錄論罪科刑法條
刑法第三百四十九條第一項：
收受贓物者，處三年以下有期徒刑、拘役或五百元以下罰金。


司法院資訊處製作；財團法人民間司法改革基金會備份。
